【裁判字號】    90,上訴,37
【裁判日期】    891129
【裁判案由】    毒品危害防制條例
【裁判全文】
臺灣高等法院臺中分院刑事判決                        九十年度上訴字第三七號
    上  訴  人  臺灣彰化地方法院檢察署檢察官
    被      告  乙○○
右上訴人因被告違反毒品危害防制條例案件，不服台灣彰化地方法院八十九年度訴字
第一一二五號中華民國八十九年十一月二十九日第一審判決（起訴案號：台灣彰化地
方法院檢察署八十九年度毒偵字第四五二九號）提起上訴，復經台灣彰化地方法院檢
察署八十九年度毒偵字第六０００號移送併案審理，本院判決如左：
    主  文
原判決撤銷。
乙○○連續施用第一級毒品，處有期徒刑拾月。扣案海洛因壹包（毛重零點零壹公克
）沒收銷燬之；針筒壹支收沒之。
    事  實
一、乙○○前因施用毒品案件，經依台灣彰化地方法院裁定送觀察、勒戒後，認無繼
    續施用毒品之傾向，經台灣彰化地方法院以八十六年度訴字第一二五一號判決免
    刑確定；再因二犯施用第一級毒品海洛因案件，經依台灣彰化地方法院八十八年
    度毒聲字第二九九四號裁定送觀察、勒戒後，認有繼續施用毒品之傾向，由台灣
    彰化地方法院以八十八年度毒聲字第三六四七號裁定令入戒治處所施以強制戒治
    一年（並經台灣彰化地方法院於民國八十八年十一月十一日以八十八年度彰簡字
    第六三四號判處有期徒刑十月，緩刑四年確定），乙○○經送台灣雲林戒治所執
    行強制戒治屆滿三月後，其成效評鑑合格，無繼續戒治必要，再經台灣彰化地方
    法院裁定停止戒治，所餘戒治期間，付保護管束。詎其於保護管束期間仍不知悔
    改，又另行起意，(1)於民國（下同）八十九年八月十三日某時，在彰化縣花壇鄉
    ○○村○○路十八號施用第一級毒品海洛因，嗣為臺灣彰化地方法院檢察署觀護
    人室於八十九年八月十四日執行採驗尿液後發覺上情。(2)乙○○復承前施用第一
    級毒品海洛因之概括犯意，於八十九年十一月二十七日二十時許，在上址施用海
    洛因一次，嗣於翌（二十八）日十三時五十分許，在彰化市○○路六一九之一號
    前為警察盤查在乙○○扣得海洛因一包（毛重０．０一公克）及其所有供施用海
    洛因所用之針筒一支，因而查獲上情。
二、案經臺灣彰化地方法院檢察署檢察官自動檢舉偵查起訴，於上訴本院後另案移送
    併案審理。
    理  由
一、訊據被告對於右揭施用第一級毒品海洛因之事實坦白承認，其中(1)之事實於八十
    九年八月十四日在臺灣彰化地方法院檢察署觀護人室所採之尿液，經送鑑定確呈
    第一級毒品海洛因之陽性反應，有昭信科技顧問股份有限公司濫用藥物陽性檢體
    檢驗報告一紙附卷可稽，按海洛因經口服或注射投予人體內迅速水解成六單乙基
    嗎啡，然後轉變成嗎啡，再循嗎啡之代謝途徑排出體外，使用劑量百分之八十於
    二十四小時內自尿中排出，濫用者尿液於施用後四十八小時內仍可能檢測到嗎啡
    ，此有行政院衛生署管制藥品管理局八十八年七月二十六日管檢字第七九七一五
    號函在卷可憑，足見被告至少有於八十九年八月十四日之前二日內，施用海洛因
    一次。被告(2)之犯罪事實，有扣案海洛因一包（毛重０．０一公克）及針筒一支
    可按。又被告前因施用毒品案件，經依原審法院裁定送觀察、勒戒後，認無繼續
    施用毒品之傾向，經原審法院以八十六年度訴字第一二五一號判決免刑確定；再
    因二犯施用第一級毒品海洛因案件，經依原審法院八十八年度毒聲字第二九九四
    號裁定送觀察、勒戒後，認有繼續施用毒品之傾向，由原審法院以八十八年度毒
聲字第三六四七號裁定令入戒治處所施以強制戒治一年，經送台灣雲林戒治所執
    行強制戒治屆滿三月後，其成效評鑑合格，無繼續戒治必要，再經原審法院裁定
    停止戒治，所餘戒治期間，付保護管束等情，亦有原審法院八十六年度訴字第一
    二五一號刑事判決書、臺灣彰化地方法院檢察署刑案資料查註紀錄表在卷可案。
    綜上所述，本件事證明確，被告犯行洵堪認定。
二、核被告所為，係犯毒品危害防制條例第十條第一項之施用第一級毒品罪，其持有
    第一級海洛因之低度行為，應為施用第一級毒品之高度行為所吸收，不另論罪。
    公訴意旨雖未就被告於前開事實欄所載(2)項連續海洛因部分起訴，惟此與前開起
    訴科刑部分有連續犯裁判上一罪關係，本院自得一併審理。被告所為多次施用第
    一級毒品犯行，時間接近，手段相似，係基於概括之犯意反覆而為，且觸犯構成
    要件相同之罪名，為連續犯，應依刑法第五十六條論以一罪，並加重其刑。原審
    以被告罪證明確，依法論罪科刑，固非無見，惟查：原審未及就未起訴之前開事
    實欄所載(2)項被告施用安非他命部分，與已起訴部分有為連續犯裁判上一罪關係
    而一併審究，尚有未合。檢察官上訴意旨亦指摘及此，惟原判決既有上述可議之
    處，自屬無可維持，應由本院撤銷改判。爰審酌被告前已有施用毒品前科，再有
    本件連續施用毒品行為，惟其於犯罪後於本院審理時坦白承認犯行，態度尚佳等
    一切情狀，量處如主文第二項所示之刑，以示懲儆。扣案海洛因壹包（毛重零點
    零壹公克）依毒品危害防制條例第十八條規定，宣告沒收銷燬之；針筒壹支為被
    告所有供施用海洛因所用，據被告供明，依刑法第三十八條第一項第二款宣告沒
    收。
據上論斷，應依刑事訴訟法第三百六十九條第一項前段、第三百六十四條、第二百九
十九條第一項前段，毒品危害防制條例第十條第一項、第十八條，刑法第十一條前段
、第五十六條、第三十八條第一項第二款，判決如主文。
本案經檢察官甲○○到庭執行職務。
中      華      民      國    九十      年      三      月    二十一    日
                                臺灣高等法院臺中分院刑事第七庭
                                      審判長法  官  林  榮  龍
                                            法  官  黃  日  隆
                                            法  官  江  錫  麟
右正本證明與原本無異。
如不服本判決應於收受送達後十日內向本院提出上訴書狀，其未述上訴之理由者並
得於提起上訴後十日內向本院補提理由書（均須按他造當事人之人數附繕本）。
                                            書記官  謝  雅  惠
中      華      民      國      九十      年      三      月   二十二   日
附錄：本案論罪科刑法條全文
毒品危害防制條例第十條：
施用第一級毒品者，處六月以上五年以下有期徒刑。
施用第二級毒品者，處三年以下有期徒刑。
                                                                        Ｄ


司法院資訊處製作；財團法人民間司法改革基金會備份。
